【裁判字號】    99,易,587
【裁判日期】    991221
【裁判案由】    竊盜
【裁判全文】
臺灣宜蘭地方法院刑事判決               99年度易字第587號
公  訴  人  臺灣宜蘭地方法院檢察署檢察官
被      告  何鎮維
上列被告因竊盜案件，經檢察官提起公訴（99年度偵字第4077號
），嗣於本院準備程序進行中，被告先就被訴事實為有罪之陳述
，經裁定進行簡式審判程序，本院判決如下：
    主  文
何鎮維犯攜帶兇器竊盜罪，累犯，處有期徒刑捌月，扣案之老虎
鉗壹支、手電筒壹支、螺絲起子參支、尖嘴鉗壹支、活動扳手貳
支、手套參個、美工刀貳支、刀片貳盒、簡易電表壹個、紅色膠
帶貳捲、飼料袋壹個，均沒收之。
    犯罪事實及理由
一、犯罪事實：
    何鎮維前因竊盜案件，經本院以97年度宜簡字第117號判決
    判處有期徒刑三月、因毒品危害防制條例案件，經本院以97
    年度訴字第279號判決判處有期徒刑九月、因詐欺案件，經
    本院以97年度宜簡字第532號判決判處有期徒刑三月，並經
    本院以98年度聲字第222號裁定應執行有期徒刑一年一月確
    定，甫於民國98年8月10日縮刑期滿執行完畢。詎何鎮維猶
    不知悔改，復於99年9月16日凌晨，將其所有之老虎鉗一支
    、手電筒一支、螺絲起子三支、尖嘴鉗一支、活動扳手二支
    、手套三個、美工刀二支、刀片二盒、簡易電表一個、紅色
    膠帶二捲、飼料袋一個等物放置於車牌號碼LT8-351號機車
    置物箱內，騎駛該機車外出找尋行竊對象，嗣於同日凌晨3
    時20分許，行經宜蘭縣壯圍鄉新南污水處理廠後方時，見該
    處之路燈電纜線無人看管，即基於意圖為自己不法所有之竊
    盜犯意，持客觀上對於他人生命、身體具有危險性，可供作
    兇器使用前揭老虎鉗（長約21公分，鐵製品、質地堅硬，剪
    口處銳利）剪斷宜蘭縣壯圍鄉公所設置於該處之編號04126
    號路燈之電纜線共六條，惟於行竊得手後，旋即於當日凌晨
    3時47分許，為路過之巡邏員警當場查獲，並扣得前揭行竊
    所用之老虎鉗一支及預備行竊所用之手電筒一支、螺絲起子
    三支、尖嘴鉗一支、活動扳手二支、手套三個、美工刀二支
    、刀片二盒、簡易電表一個、紅色膠帶二捲、飼料袋一個，
    及其所竊得之電纜線六條（已由警方發還予宜蘭縣壯圍鄉○
    ○○○○路燈管理承辦人劉秋桂）。案經宜蘭縣政府警察局
    礁溪分局報請臺灣宜蘭地方法院檢察署檢察官偵查起訴，嗣
    於本院準備程序進行中，被告先就被訴事實為有罪之陳述，
    經裁定進行簡式審判程序。
二、證據：
（一）被告何鎮維於警詢及本院審理時之自白。
（二）證人即壯圍鄉○○○○○路燈管理承辦人劉秋桂於警詢時
      之證詞。
（三）證人即承辦員警馮先立於檢察官偵訊時之證詞。
（四）證人即承辦員警林正青於檢察官偵訊時之證詞。
（五）宜蘭縣政府警察局礁溪分局搜索扣押筆錄、扣押物品目錄
      表各一件。
（六）贓物認領保管單一件。
（七）刑案現場照片十二張。
（八）扣案之老虎鉗一支、手電筒一支、螺絲起子三支、尖嘴鉗
      一支、活動扳手二支、手套三個、美工刀二支、刀片二盒
      、簡易電表一個、紅色膠帶二捲、飼料袋一個。
（九）本院勘驗扣案老虎鉗之勘驗筆錄一件。
（十）臺灣高等法院被告前案紀錄表一件。
三、茲審酌被告之素行、智識程度；犯罪之動機、目的、手段、
    所得財物價值；因貪圖己利，而任意竊取路燈電纜線公物，
    完全漠視法律規範，所為已嚴重侵害鄉公所財產權，並破壞
    社會治安，行為惡性非輕；犯後態度及被害人所受損害等一
    切情狀，暨檢察官、被告對於科刑範圍所表示之意見後，酌
    情量處如主文所示之刑，以資警懲。另扣案之老虎鉗一支及
    手電筒一支、螺絲起子三支、尖嘴鉗一支、活動扳手二支、
    手套三個、美工刀二支、刀片二盒、簡易電表一個、紅色膠
    帶二捲、飼料袋一個，均屬被告所有、分別為供犯本罪所用
    、預備犯本罪所用之物，爰依刑法第38條第1項第2款之規定
    ，宣告沒收之。至於扣案之針筒二支、止血帶一條，雖為被
    告所有之物，然與本罪無關，又非屬違禁物，爰不為沒收之
    宣告，併此敘明。
四、應適用之法條：
（一）刑事訴訟法第284條之1、第273條之1第1項，第299條第1
      項前段、第310條之2、第454條。
（二）刑法第321條第1項第3款，第47條第1項、第38條第1項第2
      款。
五、本判決係依刑事訴訟法第310條之2、第454條製作，依法得
    僅記載當事人欄、主文、犯罪事實、證據名稱以及應適用之
    法條，其中犯罪事實、證據及應適用之法條，並得逕行引用
    檢察官起訴書所載。
六、如不服本件判決，得自收受送達之日起10日內，向本院提起
    上訴。
本案經檢察官陳錦雯到庭執行職務。
中    華    民    國    99    年    12    月    21    日
                  刑事第二庭法  官  劉家祥
以上正本證明與原本無異。
如不服本判決應於收受本判決後10日內向本院提出上訴書狀，並
應敘述具體理由。若未敘述理由者，應於上訴期間屆滿後20日內
向本院補提理由書狀（均須按他造當事人之人數附繕本）。
                            書記官  葉書毓
中    華    民    國    99    年    12    月    21    日
附錄本案論罪法條全文：
中華民國刑法第321條第1項（加重竊盜罪）
犯竊盜罪而有左列情形之一者，處6月以上、5年以下有期徒刑：
一、於夜間侵入住宅或有人居住之建築物、船艦或隱匿其內而犯
    之者。
二、毀越門扇、牆垣或其他安全設備而犯之者。
三、攜帶兇器而犯之者。
四、結夥三人以上而犯之者。
五、乘火災、水災或其他災害之際而犯之者。
六、在車站或埠頭而犯之者。

司法院資訊處製作；財團法人民間司法改革基金會備份。
